# 求助陈版 - 研发样机销售的跨期问题

提问人：wx_5a60a720bf5b 时间：2023-01-09 19:13:04
陈版好，
背景：A公司研发过程中会形成样机，以往都是通过赠送的方式给客户，因此A公司未将研发样机确认为存货。本年，B公司向A公司采购样机，该样机对应的成本都是去年发生的。
根据准则解释第 15 号，研发过程中产出的产品或副产品对外销售（以下统称试运行销售）的，对试运行销售相关的收入和成本分别进行会计处理，计入当期损益，不应将试运行销售相关收入抵销相关成本后的净额冲减固定资产成本或者研发支出。
问题：假设A公司可以确认其他业务收入，那么对应的其他业务成本=0，还是需要计算相关成本，从研发费用中重分类至其他业务成本？

回答人：chenyiwei
建议在确认收入同时，将当初形成该样机时发生的耗费作为成本予以确认（对应冲减本年度的研发费用）。但转出的研发样机成本金额不应超出其对外销售价格。